臺灣基隆地方法院基隆簡易庭小額民事判決　　九十一年度基小字第二五五號
　　原　　　告　乙○○
　　訴訟代理人　甲○○
　　被　　　告　丙○○
右當事人間請求損害賠償事件，本院判決如左：
    主      文
被告應給付原告乙○○新台幣貳萬壹仟陸佰伍拾元、給付原告甲○○新台幣貳佰捌拾
元，及均自民國九十一年五月二十九日起至清償日止，按年息百分之五計算之利息。
原告其餘之訴駁回。
訴訟費用新臺幣壹仟壹佰陸拾柒元，由被告負擔新臺幣佰捌拾玖元，餘由原告負擔
。
本判決原告勝訴部分得假執行。
原告其餘假執行之聲請駁回。
    事實及理由要領
一、按訴狀送達後，原告不得將原訴變更或追加他訴，但有擴張或減縮應受判決事項
    之聲明者，不在此限，民事訴訟法第二百五十五條第一項第三款定有明文。本件
    原告原起訴請求被告給付新台幣（下同）八萬元，嗣減縮請求金額為被告應給付
    原告甲○○二千八百元，應給付原告乙○○醫藥費一千六百五十元、精神慰撫金
    三萬元，合計應給付原告二人之金額為三萬四千四百五十元，原告二人變更請求
    金額既屬減縮訴之聲明，參諸前揭規定，應允准許，合先敘明。
二、本件原告二人主張被告於民國（下同）九十一年二月二十四日十八時許，騎乘車
    號ＱＸＰ─四三一號機車，行經基隆市○○路九十九號前，因酒後駕車使所騎乘
    之機車偏向原告行車車道，而與原告甲○○所騎乘後載原告乙○○之車號ＬＤＺ
    ─六三二號機車發生撞擊，致原告乙○○前額及後腦受有傷害，而原告甲○○所
    騎乘機車之左前車頭及右前煞車受有損害等情，業據原告二人提出行政院衛生署
    基隆醫院驗傷診斷書、機車受損估價單、醫療收據四張等為證，並經本院依職權
    向基隆市警察局第一分局調取本件車禍處理資料查明屬實，有該局九十一年六月
    十一日基警分一刑字第○九一○○一三○五二號函暨九十一年七月十五日基警分
    一刑字第○九一○○一四○八七號函附上開資料在卷可憑，復經證人即現場處理
    員警江堯偉到庭證述：「：：：依照現場所遺留之跡證，是被告侵入原告所行之
    車道所造成之車禍，：：：」等語屬實，而肇事當時被告確有飲酒乙情，除被告
    自承外，經本院依職權向行政院衛生署基隆醫院查證結果顯示，被告於車禍送醫
    救治時經抽血檢驗酒精濃度高達三一八mg／dl（換算為呼氣酒精濃度為每公升一
    ．五九毫克），有行政院衛生署基隆醫院九十一年七月九日九一基醫實驗字第四
    四六○號函附卷可稽，綜上所述，堪信原告二人主張為真實。被告此舉已違反道
    路交通安全規則第九十九條第一項第三款：「機器腳踏車行駛之車道，在劃有機
    車專用道之道路應在其車道內行駛，除轉彎或靠邊停車外，不得侵入其他車道」
    之規定，顯有過失，原告二人主張被告應負過失侵權行為責任，為有理由。
三、按因故意或過失，不法侵害他人之權利者，負損害賠償責任，民法第一百八十四
    條第一項前段定有明文；惟依民法第一百九十六條規定請求物被毀損所減少之價
    額，固得以修復費用為估定之標準，但以必要者為限，即修理材料以新品換舊品
    ，應予折舊。又不法侵害他人之身體、健康、名譽、自由、信用、隱私、貞操，
    或不法侵害其他人格法益而情節重大者，被害人雖非財產上之損害，亦得請求賠
    償相當之金額，民法第一百九十五條第一項前段亦定有明文。被告不法侵害原告
    甲○○之財產權及原告乙○○之身體健康，原告二人自得依侵權行為損害賠償請
    求權請求被告負財產上及非財產上之損害賠償責任。茲就原告請求之賠償，逐項
    審酌如下：
    (一)機車損壞部分：原告甲○○所有系爭機車為八十六年十二月出廠，於八十七年
      十二月一日領照使用，有行車執照影本可稽，至九十一年二月二十四日肇事受
      損時止，依營利事業所得稅查核準則第九十五條第六款規定：「固定資產提列
      折舊採用定率遞減法者，以一年為計算單位，其使用期間未滿一年者，按實際
      使用之月數相當於全年之比例計算之，不滿一月者，以月計」之方法計算結果
      ，原告實際使用之年數為三年二月又二十三天，應以三年三月計，其機車及附
      加零件已有折舊，應將折舊部分予以扣除。本院依行政院所頒固定資產耐用年
      數表及固定資產折舊率之規定，機器腳踏車之耐用年數為三年，依定率遞減法
      每年折舊千分之三百六十九，則原告甲○○請求之修理零件費用二千八百元，
      依上開標準計算之折舊額已逾原額之十分之九，按採定率遞減法者，其最後一
      年之折舊額，加歷年折舊累計額，其總額不得超過該資產成本原額之十分之九
      ，爰依十分之九計算折舊額為二五二○元，扣除折舊額後，原告所得請求之修
      車零件費用為二百八十元（即二八○○減二五二○等於二八○）。
    (二)醫療費用部分：原告乙○○請求一千六百五十元，並提出醫療收據四紙為證，
      被告對此復未爭執，審酌原告乙○○該部分醫藥支出確係因本次車禍肇事頭部
      受傷所需，應予准許。
    (三)非財產上損害部分：原告乙○○因被告騎車疏於注意致碰撞受傷，被告並無蓄
      意傷害犯意，然原告乙○○因此過失傷害不但侵蝕其體力，且治療多日時有疼
      痛，而被告事後復未能與原告和解，經民事興訟，造成生活不便，其肉體上暨
      精神上自受有相當之痛苦，爰審酌兩造之職業、身分、經濟能力等一切情狀，
      認原告請求三萬元之精神慰撫金，在二萬元部分內可屬允當，應予准許；逾此
      部分之請求，尚嫌過高，應予駁回。
四、從而，原告二人基於侵權行為之法律關係，請求被告分別賠償原告甲○○二百八
    十元、賠償原告乙○○二萬一千六百五十元，及均自起訴狀繕本送達被告之翌日
    即九十一年五月二十九日起至清償日止，按年息百分之五計算之利息，為有理由
    ，應予准許；逾上開金額部分之請求，為無理由，應予駁回。
五、本件係依小額訴訟程序為原告部分勝訴之判決，就原告勝訴部分應依職權宣告假
    執行；至原告敗訴部分，其假執行之聲請已失所依據，應予駁回。
六、本件訴訟費用額一千一百六十七元（裁判費八百零一元、送達郵費三百六十六元
    ），由被告負擔三分之一即三百八十九元，餘由原告負擔。
中　　　華　　　民　　　國 　 九十一　　年　　　八　　　月　　　六　　　日
~B臺灣基隆地方法院基隆簡易庭
~B　　　　法　　　官　林玉珮
右正本證明與原本無異。
對於本件判決如有不服，應於收受送達後二十日內向本院提出上訴書狀，上訴於本院
合議庭，並按他造當事人之人數附俱繕本。
當事人之上訴，非以判決違背法令為理由不得為之，上訴狀應記載上訴理由，表明下
列各款事項：
（一）原判決所違背之法令及其具體內容。
（二）依訴訟資料可認為原判決有違背法令之具體事實。
中　　　華　　　民　　　國 　 九十一　　年　　　八　　　月　　　七　　　日
~B　　　　法院書記官　蔡明裕
